【裁判字號】    97,上更(二),579
【裁判日期】    980617
【裁判案由】    毒品危害防制條例
【裁判全文】
臺灣高等法院刑事判決             97年度上更(二)字第579號
    上  訴  人
    即  被  告  甲○○
    選任辯護人  楊俊雄律師
    上  訴  人
    即  被  告  乙○○
    選任辯護人  陽文瑜律師
                袁健峰律師
上列上訴人因違反毒品危害防制條例案件，不服臺灣桃園地方法
院95年度訴字第904號，中華民國96年6月8日第一審判決（起訴
案號：臺灣桃園地方法院檢察署95年度偵字第1395號），提起上
訴，經判決後，由最高法院第二次發回更審，本院判決如下：
    主  文
原判決關於甲○○、乙○○共同運輸第一級毒品部分均撤銷。
甲○○共同運輸第一級毒品，累犯，處有期徒刑拾伍年。扣案之
第一級毒品海洛因伍包（含包裝袋伍個，淨重壹佰伍拾參點參柒
公克，空包裝重壹拾貳點肆肆公克）沒收銷燬之；放置上開毒品
外包裝伍個（空包裝重壹貳點肆肆公克）、包裝紙袋壹個，均沒
收。
乙○○被訴幫助運輸第一級毒品罪部分無罪。
    事  實
一、甲○○、丙○○（業經本院判處有期徒刑十五年確定）共同
    基於運輸第一級毒品海洛因之犯意聯絡，甲○○明知丙○○
    與姓名年籍不詳綽號「老大」之成年男子約定交易毒品，且
    約定在台中境內交貨，竟受丙○○之指示，於95年1月5日凌
    晨某時許，商請不知情之乙○○駕駛車牌號碼ES-8687號自
    用小客車，於台北市中山足球場搭載甲○○後，旋前往台中
    ，由甲○○下車，向綽號「老大」之成年男子取得丙○○約
    定購買之第一級毒品海洛因5包（含包裝袋5個，淨重153.37
    公克，空包裝重12.44公克）後，旋將該海洛因5包攜帶進入
    乙○○所駕駛之前揭自小客車後，並將該第一級毒品海洛因
    放在前揭自小客車內，乙○○隨即駕駛上開自小客車搭載甲○○北上欲返回臺北，途經國道高速公路楊梅收費站時，經
    臺灣桃園地方法院檢察署檢察官指揮海岸巡防署桃園機動隊
    臨檢，在乙○○所駕駛車牌號碼ES-8687號自用小客車右前
    座下扣得甲○○運輸之第一級毒品海洛因5包（含包裝袋5個
    ，淨重153.37公克，空包裝重12.44公克，起訴書誤載為4包
    ）、甲○○所有之電話號碼為000000000 0號之行動電話1支
    、乙○○所有電話號碼為0000000000號之行動電話1支。
二、案經海岸巡防署桃園機動隊報請臺灣桃園地方法院檢察署檢
    察官偵查起訴。
    理  由
甲、被告甲○○部分：
壹、程序部分：
一、證人丙○○於警詢之陳述：按被告以外之人於審判外之言詞
    或書面陳述，除法律有規定者外，不得作為證據，刑事訴訟
    法第159條第1項定有明文。查丙○○於警詢陳述因係屬被告
    以外之人於審判外之陳述，而公訴人未能證明其存有刑事訴
    訟法第159條之2或同法第159條之3得為證據之例外情況，是
    依同法第159條第1項之規定，上開證據方法無證據能力。
二、證人丙○○於檢察官偵查時之陳述：按證人、鑑定人依法應
    具結而未具結者，其證言或鑑定意見，不得作為證據，刑事
    訴訟法第158條之3定有明文。查，丙○○於檢察官偵查時之
    陳述，均未經具結，難認具有證據能力。
三、因本件執行之司法警察為海岸巡防署桃園機動查緝隊（下稱
    海巡署桃機隊），非一般認知之司法警察（官），首應探究
    海巡署桃機隊之司法警察權限範圍。按巡防機關掌理走私情
    報之蒐集，滲透及安全情報之調查及處理事項，海岸巡防法
    第4條第1項第5款定有明文。經查，為本案海岸巡防署查緝
    人員所緝獲扣案者，係第一級毒品海洛因，而國內並無製造
    海洛因之能力，須仰賴走私進口，是依上開規定海巡署桃機
    隊自有查緝本案法定權限，且本件尚有國道公路警察局楊梅
    分隊之司法警察會同調查偵辦，有搜索扣押筆錄上各該在場
    者之簽名附偵查卷足證（95偵字第1395號卷第33、36頁），
    是其正當性亦無疑。
四、海岸巡防署針對丙○○所持有之行動電話實施監聽，係經檢
    察官核發通訊監察書而為合法之監聽，有通訊監察書在卷可
    稽（原審卷第353、354頁），且該譯文內容係照監聽錄音帶
    之內容而為據實記載，業經原審辯護人聲請拷貝閱聽後確認
    無誤後而不爭執該監聽譯文之證據能力，故該監聽譯文（94
    他字第1055號卷第39、40頁）具有證據能力。至其餘監聽譯
    文即附於94他字第1055號卷第31至至38頁、第41頁之監聽譯
    文，因臺灣桃園地方法院檢察署95年12月19日函送之監聽譯
    文所附之證物袋內第2項記載無譯文錄音帶，卷內資料亦查
    無該監聽錄音帶，另向行政院海岸巡防署海岸巡防總局北部
    地區巡防局、臺灣桃園地方法院及臺灣桃園地方法院檢察署
    函查，均函覆無法提供該錄音帶，此有本院勘驗筆錄附卷可
    參，宥於該監聽譯文未錄音或無錄音帶可供勘驗是否相符，
    應認無證據能力。
貳、實體部分
一、訊據上訴人即被告甲○○矢口否認有何運輸第一級毒品犯行
    ，辯稱：當日係為自己施用才購買扣案毒品，丙○○僅介紹
    我跟藥頭「阿團」認識，並未受丙○○指使運輸毒品云云。
    經查：
（一）海岸巡防署偵查員因監聽丙○○之行動電話，得知被告甲○○受丙○○之指示欲前往臺中，而於95年1月5日凌晨跟
      監由不知情之乙○○駕駛，搭載被告甲○○之車牌ES-868
      7號自用小客車南下臺中，嗣於乙○○駕駛上開自小客車
      搭載甲○○北上欲返回臺北，途經國道高速公路楊梅收費
      站時，經臺灣桃園地方法院檢察署檢察官指揮海岸巡防署
      桃園機動隊實施臨檢，在乙○○所駕駛車牌號碼ES-8687
      號自用小客車右前座下扣得甲○○運輸之疑似第一級毒品
      海洛因之白色粉末5包、甲○○所有之電話號碼000000000
      0號行動電話1支之事實，業據證人即海岸巡防署偵查員丁○○在原審審理時具結證述明確（見原審卷第143頁以下
      ），並有查獲之白色粉末5包扣案，及搜索扣押筆錄、搜
      索扣押物品目錄表在卷可證。又扣案之白色粉末5包經送
      鑑定結果，認含第一級毒品海洛因成分，淨重153.37公克
      ，空包裝重12.44公克，純度33.17%，有法務部調查局鑑
      定通知書95年3月8日調科壹字第080010704號鑑定通知1份
      在卷可稽（95偵字第1395卷第132頁）。
（二）證人即承辦警員丁○○於原審證稱：我們是於95年1月4日
      接獲線報，而所謂「線報」係指通訊監察，從95年1 月4
      日晚上通訊監察顯示綽號「阿明」之人與在臺中海洛因之
      貨主有聯絡，95年1月4日下午4時43分由0000000000 打入
      000 0000000號，中間有提到要購買毒品內容，其中「3個
      、4個」，依我們的經驗判斷，是指重量及數量，其中「
      硬的」是指毒品安非他命；（女生）係第一級毒品海洛因
      ，我們就是因為得知上開訊息後，準備監控綽號「阿明」
      即本名為丙○○之人；當天實施監控時，並有與實施通訊
      監察的現譯人員相互配合，確定運輸毒品的人出發後，我
      們一開始有跟監，但是對方之車輛性能較我們的車子為佳
      ，所以沒有辦法跟上……，之所以會在楊梅交流道攔截被
      告甲○○及乙○○，係因為當天不只我這邊1輛車在進行
      監控，另有其他3、4輛車在幫忙，所有進行監控的人員都
      知道監控之車牌號碼，在透過現譯人員監聽電話獲知被告
      甲○○完成毒品交易要北上臺北，所以我們埋伏在楊梅收
      費站；附表編號1所示之通訊監察譯文內容，此段話讓我
      判斷丙○○有找人下去臺中拿毒品，當時監控的車輛是銀
      白色賓士車等語（原審卷(二)第143至145頁、第148至149頁
      ）。參以：
      (1)被告甲○○在獲案之初於海岸巡防署偵查員詢問中及原
        審審理時即明確供陳：伊目前所使用之行動電話有兩個
        電話號碼分別是0000000000及0000000000（95偵字第13
        95號卷第7至8頁、原審卷(一)第123頁）；在原審復坦承
        ：通訊監察譯文中「小陳」是伊等語（原審卷(二)第150
        至151頁）。
      (2)證人丙○○於原審亦具結證稱：藥頭在被告二人被抓的
        隔一天下午4、5點向伊討38萬元，94年度他字第1055號
        第39頁所示通訊監察譯文中所提到之0000000000就是伊
        稱的藥頭電話，該譯文內容就是伊與藥頭通話內容，附
        表編號1所示通訊監察譯文中「小陳」是指甲○○、「
        載去」那裡，是指小陳要去；確有附表編號7所示之譯
        文通話內容；附表編號8所示譯文「處理好」是小陳打
        電話給伊說他買好要回來；94他字第1055號第40頁通訊
        監察譯文中，95年1月5日凌晨3點2分到3點35分，共7個
        通話、二個對話對象，皆是伊之通話內容；那天藥頭剛
        好換手機，所以甲○○不知道，而藥頭是伊介紹，所以
        甲○○打電話給伊，問我說伊已經到臺中，而對方怎麼
        沒有來，請伊去問藥頭那邊的人到了沒；因為藥頭換了
        新電話，但小陳不知道，而且伊不知道藥頭是否要讓甲○○知道新的電話號碼；上述檢察官提示的監聽譯文，
        伊在回答之前，有仔細看過譯文內容；伊在當天中午與
        藥頭電話聯絡，藥頭電話中跟伊說他當天晚上會上臺北
        來跟伊收錢，以前都是這樣模式；95年1月5日伊與小陳
        無法聯繫之後，有與藥頭聯繫，95年1月5日白天，藥頭
        有向伊要毒品的錢等語（原審卷(一)第197頁至第199頁、
        第202頁、第203至204頁）。
      (3)再觀諸附表所示對丙○○之監聽譯文得見：丙○○於被
        告甲○○取得毒品後，在電話中指示被告甲○○將所購
        買之毒品運回其位於臺北縣三重市住處3樓等情甚明。
（三）被告甲○○雖否認受丙○○唆使前往臺中拿毒品北上云云
      ，並於原審證稱扣案毒品係其獨資購買等語（原審卷(二)第
      286頁）；及證人丙○○於原審及本院更一審審理時證稱
      ：95年1月5日當天警方查扣之毒品為被告甲○○持有，係
      甲○○自己去買的云云（原審卷(一)第191頁、本院更(一)審
      卷第136頁）。惟證人丙○○就上揭被告甲○○運輸毒品
      之行為，本有重大利害關係，恐陷自己遭運輸或販賣第一
      級毒品之刑責追訴，故其證詞難免有迴護或避重就輕之嫌
      ，且與監聽譯文不合，則證人丙○○關於扣案毒品為被告
      甲○○依己意所購買之證述，尚難採信。
（四）雖證人丙○○於原審證稱被告甲○○係透過伊「介紹」向
      「藥頭」購買毒品云云（原審卷(一)191頁、第202頁），惟
      證人丙○○於原審審理時已具結供本案毒品係伊欲出資所
      購買（原審卷(一)第196頁），況本案扣案之第一級毒品海
      洛因淨重達153.37公克，空包裝重12.44公克，純度33.17
      %，有上述鑑定通知可稽。又海洛因價格昂貴，茍如被告
      甲○○所稱全部係其自己買來供自己施用，然大量海洛因
      長期保存不易，一般施用者，均係以少量多次購買，況以
      被告甲○○陳稱其在擺地攤，月收入約8萬元僅供自己所
      用，扣案毒品值66萬元云云（原審卷(二)第279頁、第399頁
      、95偵字第1395號卷第66頁），則上揭毒品尚需花費甲○○約近8個多月之全部收入（尚未扣除其個人生常生活所
      需費用），且若甲○○若每次都以最高劑量使用，本案扣
      案海洛因純質淨重50.87公克（153.37x33.17% =50.87，
      以人體每日所負荷的最高劑量200毫克施用來計算（參行
      政院衛生署管制藥品管理局90年9月3日管檢字第97701號
      函），上揭第一級毒品足供被告甲○○施用254.3 5天約
      8.47個月，然在臺灣氣侯潮溼之環境下要保存極為不易；
      復若上開毒品純為被告甲○○自己所購買，為何被告甲○○均需透過丙○○與「老大」連絡，且還要事先詢問丙○○是否要試貨，又毒品自臺中拿回後，為何要聽丙○○之
      指示帶回丙○○位於臺北之住處，顯均與常情有違，亦與
      監聽譯文所示不符。是證人丙○○前述所陳「介紹」被告
      甲○○向「藥頭」購買毒品云云，顯不可採。
（五）被告甲○○受丙○○指示前往臺中運輸海洛因，其間丙○○並從中聯繫雙方抵達時間，由甲○○與「藥頭」交易，
      其二人彼此間有運輸第一級毒品犯意聯絡與行為分擔至明
      。綜上所述，被告甲○○共同運輸第一級毒品之犯行，事
      證明確，應依法論科。
二、按毒品危害防制條例第4條所謂之「運輸」，係指轉運輸送
    而言，亦即由一地轉運輸送至另一地，不以由外國輸送至本
    國，或由本國運輸至外國為限，在本國境內之轉運輸送亦屬
    之，至於運輸之動機目的是否意在圖利，係在為己或為他人
    ，運輸之方法為海運、空運、陸運均非所問，零星夾帶或短
    途持送者，固得斟酌實際情形依持有毒品罪論科，然係指無
    運輸或販賣之意圖單純持有毒品者而言，非謂凡零星夾帶或
    短途持送毒品者，不問其犯意如何概論以持有毒品之罪。又
    所謂「運輸」，係指本於運輸意思而搬運輸送而言，倘其有
    此意圖者，一有搬運輸送之行為犯罪即已成立，並非以運抵
    目的地為完成犯罪之要件。換言之，區別該罪既遂、未遂之
    依據，應以已否起運為準，既已起運，構成該罪之輸送行為
    即已完成，不以達到目的地為既遂條件（最高法院96年度台
    上字第7141號、94年度台上字第2845號判決意旨參照）。依
    此，被告甲○○係基於運輸毒品之犯意聯絡，欲將扣案之第
    一級毒品海洛因自台中載返台北，其等運送之路程非近，運
    送之數量為淨重153.37公克，自與所謂零星夾帶及短途持送
    毒品之情形有別。被告甲○○雖於途中即遭警查獲，致未能
    如期抵達目的地，惟被告甲○○既已起運毒品，所為自與運
    輸毒品之罪名合致。
三、修正後刑法第2條第1項明文：「行為後法律有變更者，適用
    行為時之法律。但行為後之法律有利於行為人者，適用最有
    利於行為人之法律。」改採「從舊從輕」主義，係規範行為
    後法律變更所衍生新舊法律比較適用之準據法，以適用最有
    利於行為人之法律為原則。據此，法院裁判時已在新法施行
    之後，雖新舊法之內容有所修正，但對行為人倘無有利或不
    利之情形者（例如僅修正法律用語，新舊法法定刑仍屬相同
    ），即無適用上開規定為新舊法比較之問題。查，刑法第28
    條原規定：「二人以上共同『實施』犯罪之行為者，皆為共
    同正犯。」亦於上述時間同時修正為：「二人以上共同『實
    行』犯罪之行為者，皆為共同正犯。」將舊法之「實施」修
    正為「實行」。原「實施」之概念，包含陰謀、預備、著手
    及實行等階段之行為，修僅共同實行犯罪行為始成立共同正
    犯。是新法共同正犯之範圍縮小，排除陰謀犯、預備犯之共
    同正犯。被告既係直接從事構成犯罪事實之行為，自以修正
    後刑法第二十八條之規定較為有利（最高法院九十六年度台
    上字第三七七三號刑事判決可資參照）。修正後刑法關於累
    犯之規定，其5年以內再犯之罪以故意犯為限，始應論以累
    犯，惟如前案係依軍法審判者，亦應論以累犯。修正前刑法
    關於累犯之規定其5年以內再犯之罪為有期徒刑以上之罪〈
    不分故意犯或過失犯〉，均應論以累犯。惟如前案係依軍法
    審判者，則不應論以累犯。就累犯之要件，已有擴張及限縮
    ；新舊法就累犯之要件，既因此而有變動，自屬行為後法律
    有變更，而非僅屬文字修正，應有新舊法比較適用之問題（
    最高法院九十六年度台上字第三七七三號刑事判決可資參照
    ）。依前說明，本案關於被告是否構成累犯之適用，自以修
    正後刑法第四十七條之規定較為有利。核被告甲○○所為，
    係犯毒品危害防制條例第4條第1項之運輸第一級毒品罪，其
    與成年人丙○○間有犯意之聯絡及行為之分擔，皆為共同正
    犯。被告甲○○前曾因違反毒品危害防制條例案件，經臺灣
    板橋地方法院於90年1月4日以89年度訴字第2131號判處有期
    徒刑7月確定，於91年12月23日執行完畢，有本院被告前案
    紀錄表在卷可按，其受有期徒刑之執行完畢後，5年內再犯
    有期徒刑以上之本罪，應依修正後刑法第47條規定，論以累
    犯。又運輸第一級毒品罪，本刑為死刑或無期徒刑，而被告
    甲○○所犯運輸第一級毒品罪，其數量尚屬不大，核與一般
    毒梟運輸毒品多達數百公克，甚至以公斤計比較，其情節尚
    屬輕微。是被告甲○○之犯罪情節尚堪憫恕，即科以最輕之
    刑，仍嫌過重，爰依現行刑法第59條規定酌減其刑。
四、原審判決就被告甲○○予以論罪科刑，固非無見，惟查：1.
    被告甲○○運輸第一級毒品海洛因數量非鉅，原審未慮及情
    輕法重逕予量處無期徒刑，尚有未合；2.又刑法業已修正關
    於共同正犯、累犯之規定，原審未及比較適用，即有未洽；
    3.原審未調取通訊監察錄音帶以勘驗監察之通訊內容與譯文
    是否相符，亦有未洽；4.被告乙○○對本案應屬不知情（詳
    如后述），原審認其係與同案被告甲○○共同犯罪，自有未
    當。被告甲○○之上訴意旨否認犯運輸第一級毒品罪，雖為
    無理由，然原判決關於被告甲○○運輸第一級毒品罪部分既
    有上開可議之處，自應由本院將原判決此部分撤銷改判。爰
    審酌被告甲○○運輸第一級毒品，嚴重為害社會治安，兼衡
    被告甲○○運輸毒品之種類、數量，及被告甲○○犯後未能
    坦承犯行等一切情狀，量處如主文第二項所示之刑。扣案之
    海洛因5包（淨重153.37公克），為查獲之第一級毒品，應
    依毒品危害防制條例第18條第1項前段之規定沒收銷燬之。
    放置上開毒品外包裝5個（空包裝重12.44公克）、包裝紙袋
    1 個，係用於放置、包裹毒品，防其裸露、潮濕，便於攜帶
    ，係供運輸毒品所用之物，應依毒品危害防制條例第19條第
    1項前段之規定宣告沒收。扣案甲○○所有之電話號碼0000
    000000號行動電話1支、乙○○所有電話號碼0000000000號
    行動電話1支，尚無證據證明為被告等供本件預備犯罪所用
    、因犯罪所得之物或屬違禁物，爰不予宣告沒收。
乙、被告乙○○部分：
一、公訴意旨略以：被告乙○○（綽號「大衛」），明知海洛因
    係毒品危害防制條例第2條第2項第1款所規定之第一級毒品
    ，不得運輸，其於95年1月5日明知甲○○受丙○○之指示前
    往台中交易毒品，並負責將海洛因自台中運輸返回台北縣，
    其竟因貪圖甲○○提供之3千元代價，即基於幫助運輸之故
    意，提供車牌號碼為ES -8687號自用小客車，前往丙○○位
    於台北縣三重市住處搭載與丙○○有買賣及運輸毒品有犯意
    聯絡之甲○○前往台中，嗣於返回台北縣途經國道高速公路
    楊梅收費站時經檢察官指揮海巡署桃園機動隊查獲。因認被
    告乙○○此部分行為涉犯毒品危害防制條例第4條第1項運輸
    第一級毒品罪之幫助犯云云。
二、公訴人認被告乙○○涉有此部分毒品危害防制條例第4條第1
    項運輸第一級毒品罪嫌，無非以有第一級毒品海洛因5包扣
    案，為其主要之論據。惟訊據被告乙○○雖坦承有駕駛上開
    小客車搭載甲○○前往台中，及在該車上所查獲第一級毒品
    海洛因5包等情，但矢口否認有何運輸第一級毒品之犯行，
    辯稱：我之所以與被告甲○○一起去台中，係因為被告甲○○叫我載他去台中辦事情，他沒有跟我說要辦什麼事情，在
    收費站被查獲時，我才知道甲○○是去台中買毒品等語。
三、按犯罪事實應依證據認定之，無證據不得認定其犯罪事實；
    刑事訴訟法第154條第2項定有明文。次按被告（包括共犯）
    之自白為證據之一種，須非出於強暴、脅迫、利誘、詐欺或
    其他不正之方法，且與事實相符者，方得採為證據，故被告
    雖經自白，仍應調查其他必要之證據，以察其與事實是否相
    符，苟無法證明其與事實相符，根本即失其證據之證明力，
    不得採為判斷事實之根據。認定犯罪事實所憑之證據，雖不
    以直接證據為限，間接證據亦包括在內；然而無論直接或間
    接證據，其為訴訟上之證明，須於通常一般之人均不致有所
    懷疑，而得確信其為真實之程度者，始得據為有罪之認定，
    倘其證明尚未達到此一程度，而有合理之懷疑存在時，事實
    審法院復已就其心證上理由予以闡述，敘明其如何無從為有
    罪之確信，因而為無罪之判決，尚不得任意指為違法。依刑
    事訴訟法第161條第1項之規定，檢察官對於起訴之犯罪事實
    ，應負提出證據及說服之實質舉證責任，倘其所提出之證據
    ，不足為被告有罪之積極證明，或其指出證明之方法，無從
    說服法院以形成被告有罪之心證，基於無罪推定之原則，自
    應為有利於被告之認定，最高法院46年台上字第809號、76
    年台上字第4986號、92年台上字第128號分別著有判例。經
    查：
    1.同案被告甲○○於檢察官偵查及原審審理時均證稱：未告
      知被告乙○○要去拿毒品，而是告知乙○○他要去找朋友
      云云。雖該同案被告甲○○在檢察官偵查中曾以證人之身
      分具結供證：（問：乙○○知否你要去買海洛因？）他應
      該知道；我是跟他說我要去找朋友，但他有看到我進別台
      車，與他人交易完畢之後回到車上，我手上就多了1包東
      西，所以我想他應該知道云云（見95年度偵字第1395 號
      卷第65頁）。然觀諸同案被告甲○○之上揭陳述，渠僅以
      「他有看到我進別台車，與他人交易完畢之後回到車上，
      我手上就多了1包東西」之情狀，即猜測「所以我想他應
      該知道」；此部分證詞顯係該證人個人之意見，依刑事訴
      訟法第160條之規定，不得作為證據。
    2.證人丁○○原審審理時證稱：監聽譯文中沒有明顯顯示丙○○指使被告乙○○去運送毒品，但是當天被告乙○○有
      到丙○○的住處，且當天我所看到的影像，於事後查獲被
      告乙○○時，才知該影像就是被告乙○○，因為該影像係
      進入駕駛座，後來查獲該輛車時乙○○坐在駕駛座，所以
      判斷該影像是乙○○，且當天進行監控時，有3、4人自丙○○住處下樓，其中1個影像就是乙○○的影像，因他的
      體積較大，其他人則因為天色較暗，看不清楚，當時監控
      的車輛是1輛白色賓士車等語。惟經本院當庭就行政院海
      岸巡防署海岸巡防總局北部地區巡防局查緝過程光碟進行
      勘驗，勘驗結果為：(1)丙○○三重住處樓下路旁有停放一
      輛ES-8687小客車。(2)乙○○從丙○○住處下來，接著後
      面有丙○○及兩位不詳姓名的人也跟著下來。(3)丙○○與
      另外一位不詳姓名之人將後座的行李拿到後車廂，不詳之
      人坐駕駛座後方，丙○○進入5208-KW深色轎車內駕駛該
      車離去。(4)收費站ES-8687小客車被海巡署攔檢，在車內
      搜索到毒品，當時被告乙○○、甲○○均有在車內。此有
      準備程序筆錄附於本院卷可參。依上開勘驗結果，並無證
      人丁○○所述被告乙○○在丙○○住處樓下，坐進駕駛座
      之情形，是證人丁○○上開證述與勘驗結果不符，實無可
      採。
    3.另依證人丙○○於95年1月5日凌晨2時52分該段通訊監察
      譯文內容：B:「是你要出門或是叫誰要出門」、A:「我叫
      小陳」、B:「本來那個？」、A:不是，是另外1個小陳，
      矮矮的」、B:「戴眼鏡？」、A:「開賓士」、B:「開賓士
      喔」、A:「開賓士的載我朋友去了」、B:「載那個？」、
      A: 「載那個矮矮的來找小陳，戴眼鏡的，我去台中跟我
      一起。」、B:「喔，那個年輕人」中，雖可得見證人丙○○已於該通電話通話明確告知通話之對象「老大」，是開
      賓士的載他的朋友就是矮矮的戴眼鏡的「小陳」，也就是
      跟他一起去台中的等語，而足認丙○○早已知悉非僅被告
      甲○○一人下台中，而係找人開車載甲○○下台中去拿毒
      品；且被告甲○○、乙○○遭警逮捕後，丙○○曾撥打乙○○所持有之行動電話，但未接通，亦有通聯紀錄在卷可
      稽。然證人丙○○在原審審理中已另具結供證：（檢察官
      問：為何知道大衛載著小陳去台中？）我朋友阿宏跟我說
      的，說小陳被大衛載去了，說約在中山足球場，要從那邊
      出發去台中云云（見原審卷(一)第199頁）。則證人丙○○
      既係經友人之告知而知悉同案被告甲○○係搭乘被告乙○○駕駛之車輛前往台中，而非證人丙○○有指示被告乙○○駕車搭載甲○○前往台中，自係灼然可見；再者，丙○○與被告乙○○間亦無通訊監察紀錄，從而，在查無其他
      積極證據足認被告乙○○有受丙○○之指示駕車之情狀下
      ，尚難以證人丙○○知悉同案被告甲○○係搭乘被告乙○○駕駛之車輛前往台中之單純事實，即推定被告乙○○駕
      車南下係受證人丙○○之指示。
    4.至被告乙○○與同案被告甲○○對於如何約定去臺中、何
      時約定、及出發前往臺中之時間、所走路線等相關供述，
      均明顯不符，然亦不得僅以此據為不利於被告乙○○之認
      定。
    5.公訴意旨雖另指：被告乙○○貪圖甲○○提供之3000元代
      價云云。然依被告陳國駕駛車牌ES-8687號賓士轎車，自
      台北市載送甲○○前往台中拿取毒品約150公里之距離，
      以計程車收費每350公尺加5元計算，單程即需2000元以上
      （不計夜間，不含收費站收費），往來至少需4000元以上
      而運輸第一級毒品，法定刑為死刑或無期徒刑，由被告乙○○駕駛賓士轎車載送甲○○往返台中僅祇收取3000元為
      代價，遠低於一般計程車收費標準，顯然在受甲○○之託
      時並未考量運輸第一級毒品重罪之風險觀之，更可得見被
      告乙○○尚無運輸第一級毒品犯意。
四、此外，復查無其他積極證據足資證明被告乙○○有公訴人所
    指之幫助運輸第一級毒品犯行，其犯罪尚屬不能證明。原審
    未及詳查，就幫助運輸第一級毒品罪部分遽予論罪科刑（原
    審論以共同運輸第一級毒品罪），自有未當。被告乙○○提
    起上訴，否認運輸第一級毒品，為有理由，應由本院將原判
    決此部分撤銷，改為被告乙○○無罪之諭知，以免冤抑。
據上論斷，應依刑事訴訟法第369條第1項前段、第364條、第299
條第1項前段、第301條第1項前段、毒品危害防制條例第4條第1
項、第18條第1項前段、第19條第1項、刑法第11條前段、第2條
第1項、第28條、第47條、第59條、刑法施行法第1條之1，判決
如主文。
本案經檢察官鄭龍照到庭執行職務。
中    華    民    國    98    年    6     月    17    日
                  刑事第一庭審判長法  官  葉騰瑞
                                  法  官  王炳梁
                                  法  官  莊明彰
以上正本證明與原本無異。
如不服本判決，應於收受送達後10日內向本院提出上訴書狀，其
未敘述上訴之理由者並得於提起上訴後10日內向本院補提理由書
（均須按他造當事人之人數附繕本）「切勿逕送上級法院」。
                                  書記官  吳金來
中    華    民    國    98    年    6     月    17    日
附表：通訊監察譯文
    ┌──┬────────┬─────────┬──────────────────┐
    │編號│通話時間        │發話人（Ａ）      │通話內容                            │
    │    │                │受話人（Ｂ）      │                                    │
    ├──┼────────┼─────────┼──────────────────┤
    │1   │95年1月5日2時52 │（A）丙○○       │（B）是台中之男。                   │
    │    │分              │     0000000000   │（A）老大，我總共帶116出去。        │
    │    │                │（B）某男         │（B）好啦！                         │
    │    │                │     0000000000   │（A）老大。                         │
    │    │                │                  │（B）減5萬啦！                      │
    │    │                │                  │（A）總共116去了。                  │
    │    │                │                  │（B）那是你要出門還是叫誰出門？     │
    │    │                │                  │（A）我叫小陳。                     │
    │    │                │                  │（B）本來那個？                     │
    │    │                │                  │（A）不是，是另外一個，小陳，矮矮的 │
    │    │                │                  │（B）戴眼鏡？                       │
    │    │                │                  │（A）開賓士。                       │
    │    │                │                  │（B）開賓士喔！                     │
    │    │                │                  │（A）嘿！開賓士的載我朋友去了。     │
    │    │                │                  │（B）載哪個？                       │
    │    │                │                  │（A）載那個矮矮的來找小陳，戴眼鏡的 │
    │    │                │                  │     ，我去台中跟我一起的。         │
    │    │                │                  │（B）喔，那個年輕人。               │
    │    │                │                  │...                                 │
    ├──┼────────┼─────────┼──────────────────┤
    │2   │95年1月5日3時2分│（A）丙○○       │（B）明哥，我們快到了，那老大到了嘛 │
    │    │                │     0000000000   │     ？                             │
    │    │                │（B）甲○○       │（A）好，我打給他，我剛剛有跟他說好 │
    │    │                │     0000000000   │     了。                           │
    │    │                │                  │（B）好。                           │
    │    │                │                  │（A）你就這樣拿給他就行了。         │
    │    │                │                  │（B）好。                           │
    ├──┼────────┼─────────┼──────────────────┤
    │3   │95年1月5日3時3分│（A）丙○○       │（B）是台中之男。                   │
    │    │                │     0000000000   │（A）老大，他們快到了。             │
    │    │                │（B）某男         │（B）他們快到了。                   │
    │    │                │     0000000000   │（A）對對對。                       │
    │    │                │                  │（B）好。                           │
    ├──┼────────┼─────────┼──────────────────┤
    │4   │95年1月5日3時9分│（A）丙○○       │（B）明哥，我們到了。               │
    │    │                │     0000000000   │（A）好，我現在打電話問他到哪裡？他 │
    │    │                │（B）甲○○       │     剛說他快到了，我現在打。       │
    │    │                │     0000000000   │（B）好。                           │
    ├──┼────────┼─────────┼──────────────────┤
    │5   │95年1月5日3時10 │（A）丙○○       │（B）是台中之男。                   │
    │    │分              │     0000000000   │（A）老大，他們到了。               │
    │    │                │（B）某男         │（B）他們到了，你跟他們說，我要15分 │
    │    │                │     0000000000   │     鐘喔！                         │
    │    │                │                  │（A）老大，好好好。                 │
    ├──┼────────┼─────────┼──────────────────┤
    │6   │95年1月5日3時10 │（A）丙○○       │（A）小陳，他說還要15分鐘。         │
    │    │分              │     0000000000   │（B）再15分鐘就到囉！               │
    │    │                │（B）甲○○       │（A）嘿嘿嘿。                       │
    │    │                │     0000000000   │（B）好。                           │
    ├──┼────────┼─────────┼──────────────────┤
    │7   │97年1月5日3時20 │（A）丙○○       │（B）明哥，他那個來也是要跟他試嘛？ │
    │    │分              │     0000000000   │（A）你看呢？                       │
    │    │                │（B）甲○○       │（B）我不知道，看如何，我們停在路邊 │
    │    │                │     0000000000   │     ，你說要試，那就他試啊！       │
    │    │                │                  │（A）沒有，你說老大，可以試嘛？不然 │
    │    │                │                  │     最近的東西，那個3兩都了錢。    │
    │    │                │                  │（B）好。                           │
    │    │                │                  │（A）他是跟我說很好，我看不用啦！跟 │
    │    │                │                  │     他一下，若不行回來我就不要跟他 │
    │    │                │                  │     拿，以後就不跟他來往。         │
    │    │                │                  │（B）好。                           │
    ├──┼────────┼─────────┼──────────────────┤
    │8   │97年1月5日3時35 │（A）丙○○       │（A）怎樣？                         │
    │    │分              │     0000000000   │（B）明哥，處理好了，現在要回去。   │
    │    │                │（B）甲○○       │（A）好。                           │
    │    │                │     0000000000   │                                    │
    ├──┼────────┼─────────┼──────────────────┤
    │9   │97年1月5日3時40 │（A）丙○○       │（A）你們回來時就來3樓就好了。      │
    │    │分              │     0000000000   │（B）啊？                           │
    │    │                │（B）甲○○       │（A）回來3樓啦！                    │
    │    │                │     0000000000   │（B）好。                           │
    │    │                │                  │（A）OKOK。                         │
    └──┴────────┴─────────┴──────────────────┘


司法院資訊處製作；財團法人民間司法改革基金會備份。
